---
title: "Analyse des Caractères des grenouilles brunes"
author: "Lucas Boutarfa"
date: "`r Sys.Date()`"
fontsize: 24pt
output:
  pdf_document:
    fig_caption: true
header-includes:
- \usepackage{pdflscape}
- \newcommand{\blandscape}{\begin{landscape}}
- \newcommand{\elandscape}{\end{landscape}}
- \usepackage{graphicx}
- \usepackage{rotating}

---


```{r setup, include=FALSE}
library("FactoMineR")
library("readxl")
library("knitr")
library("pander")

#setwd("~/Dropbox/Stage2A/amphibiens/Catalogue/identification")
source("../analyse.r")

panderOptions('table.split.table', Inf)
#panderOptions('table.style', "grid")

retire_crochets = function(chaine){
  set = unlist( strsplit(chaine, "\\]"))
  return(set[length(set)])
}

jour = function(date){
  #transforme la date complete en date du jour
  sep = unlist( strsplit(date, " "))
  return(sep[1])
}

affiche_grenouille = function(im){
  
for(i in c(1,2,3,4)){#unique(im)){
  count = 0
  cat("\\begin{figure}")
  for(adresse in im[im[,1]==i, 2]){
    count = count + 1
    chemin = paste("../static/photos", adresse, sep = "/")
    cat(paste("\\includegraphics[width=0.5\\textwidth]{", chemin, "}", sep=""))
    if(count%%2 == 0){
      #cat("\\newline")
    }
  }
  cat("\\caption{Entitaten zur Persistierung der Special Notifications}")
  cat("\\end{figure}")
}
}

# extraction des donnees
donn = select_modalites("grenouille")
colnames(donn) <- apply(array(colnames(donn)), 1, retire_crochets)
donn[,"Date"] = apply(array(donn[,"Date"]),1, jour )
qualitatif = na.exclude( donn[,2:length(donn[1,])])


```
#Introduction

Observations des relevés sur les grenouilles brunes

#Caractères observés
L'analyse a été faite sur la base de 8 caractères, chacun possédant 4 modalités.

```{r echo=FALSE}
description_caracteres <- read_excel("description_caracteres.xlsx")
pander(description_caracteres, caption = "description des différents caractères étudiés")
```

Les effectifs des caractères mesuré sur `r length(donn[,1])` grenouilles sont les suivants:

```{r echo=FALSE, include=FALSE}
sommaire = summary(qualitatif)
```
```{r echo=FALSE, fig.cap="effectif de chaque caractère"}
pander(sommaire, caption = "effectif de chaque caractère")
```

#Analyse multiple des correspondances

```{r echo=FALSE, include=FALSE}
femelles = which(qualitatif[,"pelote"] == "abscente")
```

```{r results='asis', echo=FALSE}
n = colnames(qualitatif)
quali.sup = which((n=="pelote"))
res.mca = MCA(qualitatif, quali.sup = quali.sup, graph = FALSE)
plot.MCA(res.mca, choix = c("var"), select = "contrib 4")
plot.MCA(res.mca, choix = c("ind"), invisible = c("var", "quali.sup"), select = "contrib 6")
barplot(res.mca$eig[,2], main="pourcentage de variance pour chaque dimension")
cat("\\newline")
plotellipses(res.mca)

```

\newpage
\blandscape

#Annexes



```{r echo=FALSE}
pander(donn, caption = "Tableau des caractères des grenouilles observées")
```

##Photographies des differentes grenouilles
```{r results='asis', echo=FALSE}
#affiche_grenouille(liste_images("grenouille"))

```



\elandscape
